【裁判字號】    99,易,301
【裁判日期】    990824
【裁判案由】    竊盜
【裁判全文】
臺灣宜蘭地方法院刑事判決               99年度易字第301號
公  訴  人  臺灣宜蘭地方法院檢察署檢察官
被      告  乙○○
            丙○○
            庚○○
上列被告等因竊盜案件，經檢察官提起公訴（99年度偵字第2069
、2298、2325、2414號），嗣於本院準備程序進行中，被告先就
被訴事實為有罪之陳述，經裁定進行簡式審判程序，本院判決如
下：
    主  文
乙○○共同犯附表編號1至7所示之七罪，俱為累犯，各處附表編
號1至7「宣告刑」欄所示之刑。應執行有期徒刑貳年，未扣案之
鐵剪壹把沒收之。
丙○○共同犯附表編號1至6所示之六罪，俱為累犯，各處附表編
號1至6「宣告刑」欄所示之刑。應執行有期徒刑壹年柒月，未扣
案之鐵剪壹把沒收之。
庚○○共同犯附表編號7所示之罪，累犯，處附表編號7「宣告刑
」欄所示之刑。
    犯罪事實及理由
一、前案資料：
１、乙○○前因毒品危害防制條例案件，經本院以95年度易更字
    第1號判決判處有期徒刑八月、因違反森林法案件，經本院
    以95年度訴緝字第25號判決判處有期徒刑七月、因竊盜案件
    ，經本院以96年度易字第43號判決判處有期徒刑八月、因竊
    盜案件，經本院以96年度易字第75號判決判處有期徒刑三月
    ，並經本院以96年度聲減字第331號裁定各減刑二分之一，
    並定其四罪之應執行刑為有期徒刑一年確定。復因竊盜案件
    ，經本院以96年度易字第128號判決判處有期徒刑八月、因
    毒品危害防制條例案件，經本院以96年度易字第101號判決
    判處有期徒刑八月，並經本院以96年度聲減字第331號裁定
    各減刑二分之一，並定其二罪之應執行刑為有期徒刑七月確
    定。經接續執行上開二應執行之刑後，甫於民國97年6月13
    日縮刑期滿執行完畢。
２、丙○○前因違反森林法案件，經本院以95年度訴字第114號
    判決判處有期徒刑七月、因毒品危害防制條例案件，經本院
    以95年度羅簡字第166號判決判處有期徒刑六月、因竊盜案
    件，經臺灣臺北地方法院以95年度易字第1670號判決判處有
    期徒刑七月、因竊盜案件，經本院以95年度易字第464號判
    決判處有期徒刑七月、因毒品危害防制條例案件，經本院以
    95年度宜簡字第424號判決判處有期徒刑五月，並經本院以9
    6年度聲減字第329號裁定各減刑二分之一，並定其五罪之應
    執行刑為有期徒刑一年二月十五日確定，甫於民國96年10月
    4日縮刑期滿執行完畢。
３、庚○○前因竊盜案件，經本院以94年度羅簡字第107號判決
    判處有期徒刑三月、因毒品危害防制條例案件，經本院以94
    年度羅簡字第161號判決判處有期徒刑六月、因妨害兵役治
    罪條例案件，經本院以96年度易緝字第16號判決判處有期徒
    刑三月，並經本院以97年度聲字第454號裁定上開三罪之應
    執行刑為有期徒刑十月確定。復因毒品危害防制條例及偽造
    印文案件，經本院以97年度易字第257號判決判處有期徒刑
    六月、四月，應執行有期徒刑八月確定。經接續執行上開二
    應執行之刑後，甫於民國98年3月26日假釋縮刑期滿執行完
    畢。
二、犯罪事實
（一）乙○○與丙○○基於意圖為自己不法所有之竊盜犯意聯絡
      ，先後於附表編號1至6所示之時間、地點，以附表編號1
      至6所示之方法，共同竊取中興紙業公司、臺灣電力公司
      、己○○所管領如附表編號1至6「竊得物品」欄所示之財
      物得手。嗣為警方循線查知上情（查獲經過詳如附表編號
      1至6「查獲經過」欄所載）。
（二）乙○○與庚○○基於意圖為自己不法所有之竊盜犯意聯絡
      ，於附表編號7所示之時間、地點，以附表編號7所示之方
      法，共同竊取戊○○所管領如附表編號7「竊得物品」欄
      所示之財物得手。嗣為警方循線查知上情（查獲經過詳如
      附表編號7「查獲經過」欄所載）。
    案經戊○○訴由宜蘭縣政府警察局羅東分局報請臺灣宜蘭地
    方法院檢察署檢察官偵查起訴，嗣於本院準備程序進行中，
    被告先就被訴事實為有罪之陳述，經裁定進行簡式審判程序
    。
三、證據：
（一）被告乙○○於警詢、檢察官偵訊及本院審理時之自白。
（二）被告丙○○於警詢、檢察官偵訊及本院審理時之自白。
（三）被告庚○○於警詢、檢察官偵訊及本院審理時之自白。
（四）證人即被害人中興紙業公司員工甲○○於警詢時之證詞。
（五）宜蘭縣五結鄉○○路○段8號現場指認相片四張。
（六）宜蘭縣壯圍鄉新南高支163F0639AD97電線桿現場指認相片
      八張。
（七）宜蘭縣壯圍鄉公館高支47F0271FB14電線桿現場指認相片
      2張。
（八）宜蘭縣壯圍鄉過嶺高支229R2Ｆ0276CB29電線桿現場指認
      相片二張。
（九）宜蘭縣壯圍鄉過嶺高支254R5Ｆ0274DE71電線桿現場指認
      相片二張。
（十）案發現場地圖八張。
（十一）證人即被害人己○○於警詢時之證詞。
（十二）宜蘭縣五結鄉○○路82之3號旁養殖場現場指認相片四
        張。
（十三）證人即告訴人戊○○於警詢時之證詞。
（十四）臺灣高等法院被告前案紀錄表三件。
四、按刑法第321條第1項第3款之攜帶兇器竊盜罪，係以行為人
    攜帶兇器竊盜為其加重條件，此所謂兇器，其種類並無限制
    ，凡客觀上足對人之生命、身體、安全構成威脅，具有危險
    性之兇器均屬之，且祇須行竊時攜帶此種具有危險性之兇器
    為已足，不論行為人是否於攜帶之初即有行兇之意圖、是否
    攜帶之目的在於便利行竊、是否於行竊之過程中已經使用該
    兇器，此觀最高法院70年台上字第1613號、79年台上字第52
    53號判例意旨及同院91年台上字第4078號判決意旨即明。查
    被告乙○○、丙○○用以行竊之鐵剪一把，雖未據扣案，然
    該把鐵剪長約5、60公分，屬鐵製品，可用以剪斷電線之事
    實，業據被告乙○○、丙○○供明在卷，則如持上開鐵製質
    地堅硬之鐵剪用以施暴、脅迫、抵抗而毆擊人體，依一般社
    會觀念，顯足以傷害人之身體、生命，自屬具有危險性之兇
    器，故核被告乙○○、丙○○攜帶上開鐵剪而為附表編號1
    至6所示之犯行，均係犯附表編號1至6「所犯法條」欄及「
    罪名」欄內所載之攜帶兇器竊盜罪（共六罪）。又被告乙○○、庚○○徒手而為附表編號7所示之犯行，則均係犯附表
    編號7「所犯法條」欄及「罪名」欄內所載之竊盜罪（一罪
    ）。被告乙○○與丙○○就附表編號1至6所示之六件犯行，
    有犯意聯絡與行為分擔，均應論以共同正犯。被告乙○○與
    庚○○就附表編號7所示之犯行，亦有犯意聯絡與行為分擔
    ，亦均應論以共同正犯。另被告乙○○犯罪後，於有偵查權
    限之機關及公務員發覺其所犯附表編號4、5、7三件竊盜犯
    行前，即主動向員警供承犯下前述三件竊案，並自願接受裁
    判（詳如附表「查獲經過」欄所載）之事實，業據被告乙○○供明在卷，核與證人即承辦員警丁○○於本院審理時證述
    之情節相符，是被告乙○○所為附表編號4、5、7三件竊盜
    犯行，均已符自首之要件，爰均依刑法第62條前段之規定減
    輕其刑。而被告丙○○犯罪後，於有偵查權限之機關及公務
    員發覺其所犯附表編號1、2、3、6四件竊盜犯行前，即主動
    向員警供承犯下前述四件竊案，並自願接受裁判（詳如附表
    「查獲經過」欄所載）之事實，業據被告丙○○供明在卷，
    核與證人即承辦員警丁○○於本院審理時證述之情節相符，
    是被告丙○○所為附表編號1、2、3、6四件竊盜犯行，均已
    符自首之要件，爰均依刑法第62條前段之規定減輕其刑。又
    被告乙○○、丙○○、庚○○分別有前揭一前案資料欄所載
    之前案記錄，且分別甫於97年6月13日、96年10月4日、98年
    3月26日執行有期徒刑完畢之事實，有卷附被告三人之臺灣
    高等法院被告前案紀錄表一件可資參照，被告三人於受有期
    徒刑之執行完畢後，五年以內故意再犯有期徒刑以上之本案
    各罪，俱為累犯，均應依法加重其刑，其中被告乙○○所犯
    附表編號4、5、7三罪、被告丙○○所犯附表編號1、2、3、
    6四罪，並應分別與前揭減輕部分，先加重後減輕之。另被
    告乙○○所犯附表編號1至7所示之七件竊案、被告丙○○所
    犯附表編號1至6所示之六件竊案，均犯意各別，行為互殊，
    均應予分論併罰。
五、茲審酌被告乙○○、丙○○、庚○○三人之素行、智識程度
    ；犯罪之動機、目的；各次行竊之手段及所得財物價值；於
    案發當時均為身強力壯之青年人，不思尋找正當工作以合法
    途徑謀取生活所需，反而冀圖不勞而獲，為一己私利，竊取
    供電用之電纜線，目無法紀，嚴重侵害他人財產權及社會治
    安，惡性非輕；犯後均已坦承犯行，被告乙○○、丙○○並
    自首部分犯行，態度尚佳及各被害人所受損害程度等一切情
    狀，酌情就被告乙○○所犯七罪，分別量處如附表編號1至7
    「宣告刑」欄所示之刑，並合併定其應執行刑；就被告丙○○所犯六罪，分別量處如附表編號1至6「宣告刑」欄所示之
    刑，並合併定其應執行刑；就被告庚○○所犯一罪，則量處
    如附表編號7「宣告刑」欄所示之刑，並諭知易科罰金之折
    算標準，以示警懲。至於檢察官雖具體求為判處被告乙○○
    應執行有期徒刑二年四月、被告丙○○應執行有期徒刑二年
    ，然本院審酌上情後，認為量處被告乙○○應執行有期徒刑
    二年、被告丙○○應執行有期徒刑一年七月，即可達罰當其
    罪之目的，檢察官之求刑稍屬過重，併此說明。至於被告乙○○、丙○○行竊所用之鐵剪一把，係屬被告乙○○所有、
    且供犯本案附表編號1至6所列六罪所用之物，雖未據扣案，
    然並無證據證明業已滅失，爰依刑法第38條第1項第2款之規
    定，於被告乙○○、丙○○所犯上開各罪下宣告沒收之，並
    併執行之。
六、應適用之法條：
（一）刑事訴訟法第284條之1、第273條之1第1項，第299條第1
      項前段、第310條之2、第454條。
（二）刑法第28條、第320條第1項、第321條第1項第3款、第62
      條前段、第47條第1項、第41條第1項前段、第38條第1項
      第2款、第51條第5款、第9款、第10款，刑法施行法第1條
      之1。
七、本判決係依刑事訴訟法第310條之2、第454條製作，依法得
    僅記載當事人欄、主文、犯罪事實、證據名稱以及應適用之
    法條，其中犯罪事實、證據及應適用之法條，並得逕行引用
    檢察官起訴書所載。
八、如不服本件判決，得自收受送達之日起10日內，向本院提起
    上訴。
本案經檢察官劉憲英到庭執行職務。
中    華    民    國    99    年    8     月    24    日
                  刑事第二庭法  官  劉家祥
以上正本證明與原本無異。
如不服本判決應於收受本判決後10日內向本院提出上訴書狀，並
應敘述具體理由。若未敘述理由者，應於上訴期間屆滿後20日內
向本院補提理由書狀（均須按他造當事人之人數附繕本）。
                            書記官  葉書毓
中    華    民    國    99    年    8     月    24    日
附錄本案論罪科刑法條：
中華民國刑法第320條
意圖為自己或第三人不法之所有，而竊取他人之動產者，為竊盜
罪，處5年以下有期徒刑、拘役或5百元以下罰金。
意圖為自己或第三人不法之利益，而竊佔他人之不動產者，依前
項之規定處斷。
前二項之未遂犯罰之。
中華民國刑法第321條
犯竊盜罪而有左列情形之一者，處6月以上、5年以下有期徒刑：
一、於夜間侵入住宅或有人居住之建築物、船艦或隱匿其內而犯
    之者。
二、毀越門扇、牆垣或其他安全設備而犯之者。
三、攜帶兇器而犯之者。
四、結夥三人以上而犯之者。
五、乘火災、水災或其他災害之際而犯之者。
六、在車站或埠頭而犯之者。
前項之未遂犯罰之。
中華民國刑法施行法第1條之1
中華民國九十四年一月七日刑法修正施行後，刑法分則編所定罰
金之貨幣單位為新臺幣。
九十四年一月七日刑法修正時，刑法分則編未修正之條文定有罰
金者，自九十四年一月七日刑法修正施行後，就其所定數額提高
為三十倍。但七十二年六月二十六日至九十四年一月七日新增或
修正之條文，就其所定數額提高為三倍。
    附表：
┌─┬─┬───┬───┬─┬─────┬───┬─────────┬───┬──┬───┐
│編│被│時間（│地點  │行│方法      │竊得物│查獲經過          │所犯法│罪名│宣告刑│
│號│害│民國）│      │為│          │品    │                  │條    │    │      │
│  │人│      │      │人│          │      │                  │      │    │      │
├─┼─┼───┼───┼─┼─────┼───┼─────────┼───┼──┼───┤
│1 │中│98年12│宜蘭縣│何│持乙○○所│電纜線│丙○○於99年4月9日│刑法第│攜帶│乙○○│
│  │興│月1日 │五結鄉│文│有、客觀上│1批   │接受警方詢問時，於│321條 │兇器│處有期│
│  │紙│晚間6 │中興路│德│具有危險性│      │有偵查權限之機關及│第1項 │竊盜│徒刑柒│
│  │業│時30分│三段8 │、│，足供作為│      │公務員發覺其所犯本│第3款 │罪，│月，未│
│  │公│許    │號廢棄│吳│傷害人身體│      │件犯行前，即主動向│      │累犯│扣案之│
│  │司│      │廠房（│中│、生命兇器│      │員警供承犯下本件竊│      │    │鐵剪壹│
│  │  │      │第一公│正│使用之鐵剪│      │案及共犯乙○○，並│      │    │把沒收│
│  │  │      │寓）  │  │1支（長約5│      │自願接受裁判。隨後│      │    │之。  │
│  │  │      │      │  │、60公分，│      │，警方於99年4月29 │      │    │      │
│  │  │      │      │  │鐵製品、質│      │日借詢另案在監之何│      │    ├───┤
│  │  │      │      │  │地堅硬）進│      │文德時，乙○○便向│      │    │丙○○│
│  │  │      │      │  │入左列廢棄│      │警方自白坦承本件犯│      │    │處有期│
│  │  │      │      │  │廠房內，持│      │行。              │      │    │徒刑肆│
│  │  │      │      │  │鐵剪剪斷廠│      │                  │      │    │月，未│
│  │  │      │      │  │房內之電纜│      │                  │      │    │扣案之│
│  │  │      │      │  │線，而共同│      │                  │      │    │鐵剪壹│
│  │  │      │      │  │竊取右列電│      │                  │      │    │把沒收│
│  │  │      │      │  │纜線得逞。│      │                  │      │    │之。  │
│  │  │      │      │  │          │      │                  │      │    │      │
│  │  │      │      │  │          │      │                  │      │    │      │
├─┼─┼───┼───┼─┼─────┼───┼─────────┼───┼──┼───┤
│2 │臺│99年1 │宜蘭縣│何│持客觀上具│電纜線│丙○○於99年4月9日│刑法第│攜帶│乙○○│
│  │灣│月初某│壯圍鄉│文│有危險性，│約20公│接受警方詢問時，於│321條 │兇器│處有期│
│  │電│日下午│新南高│德│足供作為傷│斤    │有偵查權限之機關及│第1項 │竊盜│徒刑捌│
│  │力│5、6時│支163F│、│害人身體、│      │公務員發覺其所犯本│第3款 │罪，│月，未│
│  │公│許    │0639AD│吳│生命兇器使│      │件犯行前，即主動向│      │累犯│扣案之│
│  │司│      │97電線│中│用之前揭同│      │員警供承犯下本件竊│      │    │鐵剪壹│
│  │  │      │桿    │正│1 支鐵剪，│      │案及共犯乙○○，並│      │    │把沒收│
│  │  │      │      │  │剪斷附掛於│      │自願接受裁判。隨後│      │    │之。  │
│  │  │      │      │  │左列電線桿│      │，警方於99年4月13 │      │    ├───┤
│  │  │      │      │  │上之電纜線│      │日借詢另案羈押中之│      │    │丙○○│
│  │  │      │      │  │，而共同竊│      │乙○○，乙○○便向│      │    │處有期│
│  │  │      │      │  │取右列電纜│      │警方自白坦承本件犯│      │    │徒刑伍│
│  │  │      │      │  │線得逞。  │      │行。              │      │    │月，未│
│  │  │      │      │  │          │      │                  │      │    │扣案之│
│  │  │      │      │  │          │      │                  │      │    │鐵剪壹│
│  │  │      │      │  │          │      │                  │      │    │把沒收│
│  │  │      │      │  │          │      │                  │      │    │之。  │
├─┼─┼───┼───┼─┼─────┼───┼─────────┼───┼──┼───┤
│3 │臺│99年1 │宜蘭縣│何│持客觀上具│電纜線│丙○○於99年4月9日│刑法第│攜帶│乙○○│
│  │灣│月初某│壯圍鄉│文│有危險性，│約8、9│接受警方詢問時，於│321條 │兇器│處有期│
│  │電│日下午│公館高│德│足供作為傷│0公斤 │有偵查權限之機關及│第1項 │竊盜│徒刑捌│
│  │力│5、6時│支47F0│、│害人身體、│      │公務員發覺其所犯本│第3款 │罪，│月，未│
│  │公│許    │271FB1│吳│生命兇器使│      │件犯行前，即主動向│      │累犯│扣案之│
│  │司│      │4電線 │中│用之前揭同│      │員警供承犯下本件竊│      │    │鐵剪壹│
│  │  │      │桿    │正│1 支鐵剪，│      │案及共犯乙○○，並│      │    │把沒收│
│  │  │      │      │  │剪斷附掛於│      │自願接受裁判。隨後│      │    │之。  │
│  │  │      │      │  │左列電線桿│      │，警方於99年4月13 │      │    ├───┤
│  │  │      │      │  │上之電纜線│      │日借詢另案羈押中之│      │    │丙○○│
│  │  │      │      │  │，而共同竊│      │乙○○，乙○○便向│      │    │處有期│
│  │  │      │      │  │取右列電纜│      │警方自白坦承本件犯│      │    │徒刑伍│
│  │  │      │      │  │線得逞。  │      │行。              │      │    │月，未│
│  │  │      │      │  │          │      │                  │      │    │扣案之│
│  │  │      │      │  │          │      │                  │      │    │鐵剪壹│
│  │  │      │      │  │          │      │                  │      │    │把沒收│
│  │  │      │      │  │          │      │                  │      │    │之。  │
├─┼─┼───┼───┼─┼─────┼───┼─────────┼───┼──┼───┤
│4 │臺│99年1 │宜蘭縣│何│持客觀上具│電纜線│乙○○因另案遭羈押│刑法第│攜帶│乙○○│
│  │灣│月初某│壯圍鄉│文│有危險性，│1批   │後，警方於99年4月1│321條 │兇器│處有期│
│  │電│日下午│過嶺高│德│足供作為傷│      │3日借詢乙○○，何 │第1項 │竊盜│徒刑伍│
│  │力│5、6時│支229R│、│害人身體、│      │文德於有偵查權限之│第3款 │罪，│月，未│
│  │公│許    │2F0276│吳│生命兇器使│      │機關及公務員發覺其│      │累犯│扣案之│
│  │司│      │CB29電│中│用之前揭同│      │所犯本件犯行前，即│      │    │鐵剪壹│
│  │  │      │線桿  │正│1 支鐵剪，│      │主動向員警供承犯下│      │    │把沒收│
│  │  │      │      │  │剪斷附掛於│      │本件竊案及共犯吳中│      │    │之。  │
│  │  │      │      │  │左列電線桿│      │正，並自願接受裁判│      │    │      │
│  │  │      │      │  │上之電纜線│      │。隨後，警方於99年│      │    ├───┤
│  │  │      │      │  │，而共同竊│      │4月21日通知丙○○ │      │    │丙○○│
│  │  │      │      │  │取右列電纜│      │到案詢問時，丙○○│      │    │處有期│
│  │  │      │      │  │線得逞。  │      │便向警方自白坦承本│      │    │徒刑捌│
│  │  │      │      │  │          │      │件犯行。          │      │    │月，未│
│  │  │      │      │  │          │      │                  │      │    │扣案之│
│  │  │      │      │  │          │      │                  │      │    │鐵剪壹│
│  │  │      │      │  │          │      │                  │      │    │把沒收│
│  │  │      │      │  │          │      │                  │      │    │之。  │
├─┼─┼───┼───┼─┼─────┼───┼─────────┼───┼──┼───┤
│5 │臺│99年1 │宜蘭縣│何│持客觀上具│電纜線│乙○○因另案遭羈押│刑法第│攜帶│乙○○│
│  │灣│月初某│壯圍鄉│文│有危險性，│1批   │後，警方於99年4月1│321條 │兇器│處有期│
│  │電│日下午│過嶺高│德│足供作為傷│      │3日借詢乙○○，何 │第1項 │竊盜│徒刑伍│
│  │力│5、6時│支254R│、│害人身體、│      │文德於有偵查權限之│第3款 │罪，│月，未│
│  │公│許    │5F0274│吳│生命兇器使│      │機關及公務員發覺其│      │累犯│扣案之│
│  │司│      │DE71電│中│用之前揭同│      │所犯本件犯行前，即│      │    │鐵剪壹│
│  │  │      │線桿  │正│1 支鐵剪，│      │主動向員警供承犯下│      │    │把沒收│
│  │  │      │      │  │剪斷附掛於│      │本件竊案及共犯吳中│      │    │之。  │
│  │  │      │      │  │左列電線桿│      │正，並自願接受裁判│      │    ├───┤
│  │  │      │      │  │上之電纜線│      │。隨後，警方於99年│      │    │丙○○│
│  │  │      │      │  │，而共同竊│      │4月21日通知丙○○ │      │    │處有期│
│  │  │      │      │  │取右列電纜│      │到案詢問時，丙○○│      │    │徒刑捌│
│  │  │      │      │  │線得逞。  │      │便向警方自白坦承本│      │    │月，未│
│  │  │      │      │  │          │      │件犯行。          │      │    │扣案之│
│  │  │      │      │  │          │      │                  │      │    │鐵剪壹│
│  │  │      │      │  │          │      │                  │      │    │把沒收│
│  │  │      │      │  │          │      │                  │      │    │之。  │
├─┼─┼───┼───┼─┼─────┼───┼─────────┼───┼──┼───┤
│6 │陳│99年2 │宜蘭縣│何│持客觀上具│電纜線│丙○○於99年4月9日│刑法第│攜帶│乙○○│
│  │麒│、3月 │五結鄉│文│有危險性，│約1、2│接受警方詢問時，於│321條 │兇器│處有期│
│  │全│間某日│季水路│德│足供作為傷│0公斤 │有偵查權限之機關及│第1項 │竊盜│徒刑柒│
│  │  │      │82之3 │、│害人身體、│      │公務員發覺其所犯本│第3款 │罪，│月，未│
│  │  │      │號旁養│吳│生命兇器使│      │件犯行前，即主動向│      │累犯│扣案之│
│  │  │      │殖場  │中│用之前揭同│      │員警供承犯下本件竊│      │    │鐵剪壹│
│  │  │      │      │正│1 支鐵剪，│      │案及共犯乙○○，並│      │    │把沒收│
│  │  │      │      │  │剪斷左列養│      │自願接受裁判。隨後│      │    │之。  │
│  │  │      │      │  │殖場內之電│      │，警方於99年4月13 │      │    │      │
│  │  │      │      │  │纜線，而共│      │日借詢另案羈押中之│      │    ├───┤
│  │  │      │      │  │同竊取右列│      │乙○○，乙○○便向│      │    │丙○○│
│  │  │      │      │  │電纜線得逞│      │警方自白坦承本件犯│      │    │處有期│
│  │  │      │      │  │。        │      │行。              │      │    │徒刑肆│
│  │  │      │      │  │          │      │                  │      │    │月，未│
│  │  │      │      │  │          │      │                  │      │    │扣案之│
│  │  │      │      │  │          │      │                  │      │    │鐵剪壹│
│  │  │      │      │  │          │      │                  │      │    │把沒收│
│  │  │      │      │  │          │      │                  │      │    │之。  │
├─┼─┼───┼───┼─┼─────┼───┼─────────┼───┼──┼───┤
│7 │陳│98年底│宜蘭縣│何│徒手進入左│電纜線│乙○○因另案遭羈押│刑法第│竊盜│乙○○│
│  │進│某日晚│冬山鄉│文│列倉庫內，│1批   │後，警方於99年4月7│320條 │罪，│處有期│
│  │發│間11時│永興路│德│共同竊取右│      │日借詢乙○○，何文│第1項 │累犯│徒刑參│
│  │  │許    │二段22│、│列電纜線一│      │德於有偵查權限之機│      │    │月。  │
│  │  │      │8號倉 │黃│批得逞。  │      │關及公務員發覺其所│      │    │      │
│  │  │      │庫內  │正│          │      │犯本件犯行前，即主│      │    ├───┤
│  │  │      │      │豪│          │      │動向員警供承犯下本│      │    │庚○○│
│  │  │      │      │  │          │      │件竊案及共犯庚○○│      │    │處有期│
│  │  │      │      │  │          │      │，並自願接受裁判。│      │    │徒刑肆│
│  │  │      │      │  │          │      │隨後，警方於同日借│      │    │月，如│
│  │  │      │      │  │          │      │詢另案在監之庚○○│      │    │易科罰│
│  │  │      │      │  │          │      │，庚○○便向警方自│      │    │金，以│
│  │  │      │      │  │          │      │白坦承本件犯行。  │      │    │新臺幣│
│  │  │      │      │  │          │      │                  │      │    │壹仟元│
│  │  │      │      │  │          │      │                  │      │    │折算壹│
│  │  │      │      │  │          │      │                  │      │    │日。  │
└─┴─┴───┴───┴─┴─────┴───┴─────────┴───┴──┴───┘

司法院資訊處製作；財團法人民間司法改革基金會備份。
